【裁判字號】    90,毒抗,277
【裁判日期】    901105
【裁判案由】    聲請觀察勒戒
【裁判全文】
臺灣高等法院高雄分院刑事裁定                      九十年度毒抗字第二七七號
    抗告人
    即被告  甲○○
右抗告人因違反毒品危害防制條例案件，不服臺灣高雄地方法院中華民國九十年九月
二十八日九十年度毒聲字第五九五四號裁定，提起抗告，本院裁定如左：
    主  文
抗告駁回。
    理  由
一、抗告意旨略以：抗告人因腦神經衰弱，被查獲前，即長期在高雄市立凱旋醫院就
    醫，每個月到醫院就診、取藥，每日均依醫師指示服藥，該醫院所開的藥方有
    ＴＲＡＺＯＡＲＴＡＮＥＡＮＸＩＥＤＩＮＦＬＵＮＥＰＡＮＲＩＳＰ
    ＥＲＤＡＬ等，另被告因偏頭痛，經常服用「百服寧」成藥，而服用上述藥品後
    ，尿液會有嗎啡及安非他命陽性反應。又海洛因一小包、安非他命二小包及玻璃
    吸食器一只，均在另一被告許純彰身上查獲，並非被告所有，原裁定以之作為被
    告施用毒品之佐證，顯有誤會，為此提起抗告，請求撤銷原裁定，發回詳查云云
    。
二、經查：抗告人甲○○於民國九十年六月十四起或當日回溯二十四小時內之某時，
    在不詳處所，施用第一級毒品海洛因及第二級毒品安非他命，為警於同日十八時
    四十分許，在高雄市新興區○○○路二一號旁巷道內查獲等情，雖為抗告人所否
    認，然抗告人為警查獲時，經警採取之尿液經送檢驗結果，確呈嗎啡及安非他命
    陽性反應，有高雄市立凱旋醫院出具之煙毒尿液檢驗成績書一份附卷可稽，此外
    ，復有第一級毒品海洛因一小包（毛重○‧四公克，聲請書誤載為○‧六公克）
    、第二級毒品安非他命二小包（毛重○‧六公克）及玻璃吸食器一只扣案可資佐
    證，足證抗告人確有施用海洛因及安非他命之行為。
三、抗告人辯稱：因服用高雄市立凱旋醫院所開藥方及「百服寧」，可能因此送檢尿
    液有海洛因及安非他命反應云云。然查：藥品ＲＩＳＰＥＲＤＡＬ、ＴＲＡＺＯ
    、ＡＲＴＡＮＥ、ＡＮＸＩＥＤＩＮ、ＦＬＵＮＥＰＡＮ，及商品名為「百服寧
    」之藥物，其成分皆不屬於或類似於安非他命及嗎啡藥物，服食者其尿液毒物檢
    驗不會呈現安非他命及嗎啡之陽性反應，有高雄市立凱旋醫院九十年十月二十九
    日高市凱醫勒字第四六○三號函附卷可稽。又該院係以免疫學分析法及TOXI-LAB
    二種方法加以檢驗，亦無偽陽性反應之可能。抗告人施用第一級毒品海洛因及第
    二級毒品安非他命之事證明確，本院認傳訊當場查獲之警員到庭作證之必要。原
    審法院依毒品危害防制條例第二十條第一項、觀察勒戒處分執行條例第三條第一
    項之規定，裁定抗告人甲○○施用第一級、第二級毒品，應送勒戒處所觀察、勒
    戒，核無違誤。抗告人否認有施用第一級毒品海洛因及第二級毒品安非他命犯行
    ，指摘原裁定不當，為無理由，應予駁回。
依刑事訴訟法第四百十二條，裁定如主文。
中    華    民    國         九十       年     十一     月      五      日
                              臺灣高等法院高雄分院刑事第六庭
                                  審判長法官  王憲義
                                        法官  張意聰
                                        法官  范惠瑩
右正本證明與原本無異。
不得再抗告。
                                      書記官  馬蕙梅
中    華    民    國         九十       年     十一     月      七      日
    Ｈ


司法院資訊處製作；財團法人民間司法改革基金會備份。
